臺灣彰化地方法院刑事判決
111年度交訴字第75號
公  訴  人  臺灣彰化地方檢察署檢察官
被      告  周銘輝



            洪富貴



上列被告等因公共危險等案件，經檢察官提起公訴（111年度偵
字第1097號），被告於本院準備程序中，就被訴事實為有罪之陳
述，經合議庭裁定改由受命法官獨任進行簡式審判程序，本院判
決如下
    主          文
周銘輝犯如附表一編號1至3主文欄所示之罪，各處如附表一編號
1至3主文欄所示之刑。應執行有期徒刑貳年貳月。
洪富貴犯如附表一編號1至2主文欄所示之罪，各處如附表一編號
1至2主文欄所示之刑。應執行有期徒刑壹年貳月。沒收部分併執
行之。
    犯罪事實及理由
一、本件係經被告周銘輝、洪富貴於準備程序進行中就被訴事實
    為有罪之陳述，而經本院合議庭裁定以簡式審判程序審理，
    則依刑事訴訟法第273條之2、同法第159條第2項之規定，不
    適用傳聞法則有關限制證據能力之相關規定；並得依同法第
    310條之2準用同法第454條之規定製作略式判決書，僅需記
    載犯罪事實、證據名稱及應適用之法條，並得以簡略方式為
    之，合先敘明。
二、犯罪事實：
(一)周銘輝與洪富貴共同意圖為自己不法之所有，基於竊盜之犯
    意聯絡，於民國109年4月6日中午12時57分許，由周銘輝駕
    駛車牌號碼000-0000號自用小客車(車牌遭卸下，改懸掛號
    碼AQF-9301號之車牌)，搭載洪富貴至臺南市○○區○○街000巷
    0弄0○0號，由洪富貴以鐵絲開啟大門後，2人共同侵入蘇峻
    緯住處，竊取屋內蘇峻緯所有之金門高粱酒12瓶、威士忌18
    年1瓶、塑膠收納盒1個、現金新臺幣(下同)8,000元、三星
    手機1支，得手後帶至上述車輛逃逸。
(二)周銘輝與洪富貴又於109年4月6日下午1時許，共同意圖為自
    己不法之所有，基於竊盜之犯意聯絡，由洪富貴以鐵絲開啟
    臺南市○○區○○街000巷0弄0○0號大門，2人共同侵入黃淑敏住
    處，竊取屋內黃淑敏所有之木雕2件、樹瘤1片、木磚1個、
    口罩1包、橘色手提包1只、零錢約320元，得手後帶至上述
    車輛逃逸。
(三)周銘輝於109年4月6日下午2時41分許，駕駛車牌號碼000-00
    00號自小客車（前後均懸掛車牌號碼000-0000號之車牌）搭
    載洪富貴逃逸。因警通報攔截追捕，周銘輝乃沿臺南市新營
    區太南里太子路由東往西方向加速行駛，駛至該路與太東街
    交岔路口，本應注意車前狀況，隨時採取必要之安全措施，
    而依當時天候晴、日間自然光線、柏油路面乾燥無缺陷、無
    障礙物且視距良好等情形，又無不能注意之情事，竟疏未注
    意及此，適有陳金蓉駕駛車牌號碼000-000號普通重型機車
    沿太東街由南往北方向行駛，駛至該處，因閃煞不及而發生
    碰撞，陳金蓉因此人車倒地而受有右側踝關節骨折、脫臼、
    左側鎖骨末端骨折、骨盆骨折之傷害。詎周銘輝於肇事後，
    明知陳金蓉倒地受傷，竟未即時採取必要之救護措施，又未
    停留在現場等候警方前來處理，以釐清肇事責任，竟基於肇
    事逃逸之犯意，駕車駛離，駛至臺南市○○區○○里000○0號路
    旁，方因一個輪胎已爆胎，而與洪富貴一同棄車逃逸。經警
    到場處理，扣得失竊物品【除現金8,000元外，餘均已發還
    】、車牌號碼000-0000號車牌2塊及附表二所示之物。
三、前項犯罪事實，有下列證據可資為佐：
　㈠被告周銘輝、洪富貴於偵查、本院準備程序及審理時之自白
    。
　㈡證人蘇峻緯、黃淑敏及潘氏燕於警詢中之證述。
　㈢證人陳金蓉於警詢及偵查中之證述。
　㈣臺灣臺南地方法院搜索票、臺南市政府警察局新營分局勘察
    採證同意書、扣押筆錄、扣押物品目錄表。
　㈤臺南市政府警察局109年5月22日南市警鑑字第1090216424號
    鑑定書、內政部警政署刑事警察局109年6月19日刑紋字第10
    90064775號鑑定書。
　㈥監視器錄影翻拍照片、現場肇事車輛照片、道路交通事故現
    場圖、道路交通事故調查報告表(一)(二)-1、奇美醫療財團
    法人柳營奇美醫院診斷證明書。
　㈦竊盜案監視器翻拍照片、車號000-0000號車上贓物照片。
　㈧彰化縣當鋪商業同業公會流當證明書、汽車讓渡契約書、車
    輛詳細資料報表。
四、論罪科刑部分：
(一)按行為後法律有變更者，適用行為時之法律。但行為後之法
    律有利於行為人者，適用最有利於行為人之法律，刑法第2
    條第1項定有明文。被告周銘輝行為後，刑法第185條之4業
    於110年5月28日修正公布施行，並自同年5月30日生效，修
    正前刑法第185條之4規定：「駕駛動力交通工具肇事，致人
    死傷而逃逸者，處1年以上7年以下有期徒刑。」修正後則規
    定：「駕駛動力交通工具發生交通事故，致人傷害而逃逸者
    ，處6月以上5年以下有期徒刑；致人於死或重傷而逃逸者，
    處1年以上7年以下有期徒刑。犯前項之罪，駕駛人於發生交
    通事故致人死傷係無過失者，減輕或免除其刑。」依修正前
    規定，不分行為人（駕駛人）之犯罪情節輕重，其法定刑一
    律為1年以上7年以下有期徒刑；修正後則按犯罪情節輕重，
    如行為人致人受普通傷害而逃逸者，處6月以上5年以下有期
    徒刑，若致人於死或重傷而逃逸者，處1年以上7年以下有期
    徒刑，且行為人於發生交通事故致人死傷係無過失者，則可
    減輕或免除其刑。經比較後，以修正後之規定較有利於被告
    周銘輝，依刑法第2條第1項但書規定，應適用修正後之刑法
    第185條之4規定論處。
(二)核被告周銘輝就犯罪事實二欄(一)、(二)所示犯行，均係犯
    刑法第321條第1項第1款侵入住宅竊盜罪；就犯罪事實欄二(
    三)所示犯行，係犯刑法第284條前段之過失傷害罪、修正後
    刑法第185條之4第1項前段之肇事致人傷害逃逸罪。被告洪
    富貴就犯罪事實欄二(一)、(二)所示犯行，均係犯刑法第32
    1條第1項第1款侵入住宅竊盜罪。
(三)被告周銘輝、洪富貴就上開2次竊盜犯行間，有犯意聯絡及
    行為分擔，均為共同正犯。
(四)被告周銘輝就上開2次竊盜、過失傷害及肇事逃逸罪嫌，犯
    意各別，行為互異，應予分論併罰。被告洪富貴就上開2次
    竊盜犯行間，行為互殊，應分別論處。
(五)爰以行為人之責任為基礎，審酌被告周銘輝、洪富貴前已有
    多次竊盜罪之前科紀錄，再犯本案，顯未能前案中記取教訓
    ，法治觀念實屬淡薄，欠缺尊重他人財產權之觀念，又被告
    周銘輝為逃避警方追緝，本應注意車前狀況，隨時可以煞停
    之準備，然竟疏未注意及此，肇生本案交通事故，導致告訴
    人陳金蓉受有前揭傷害，且於肇事後未能留在現場，對告訴
    人陳金蓉採取救護或等候員警到場處理，反而逕行離去現場
    而逃逸，行為實應非難。復考量被告周銘輝、洪富貴犯後均
    坦承犯行，被告周銘輝亦當庭表示願意賠償告訴人陳金蓉，
    惟因金額差距過大而無法達成調解；再衡以告訴人蘇峻緯、
    陳金蓉、被害人黃淑敏等人所受之損害，暨被告周銘輝自陳
    高職肄業、結婚無子、之前從事粗工；被告洪富貴自陳國中
    肄業、離婚有三個小孩、需要扶養父親、之前從事室內油漆
    工作等一切情狀，分別量處如附表一主文欄所示之刑，並分
    別定其應執行之刑，以示懲儆。
五、沒收部分：
(一)被告周銘輝、洪富貴就犯罪事實欄二(一)、(二)所為，分別
    竊得之「金門高粱酒12瓶、威士忌18年1瓶、塑膠收納盒1個
    、木雕2件、樹瘤1片、木磚1個、口罩1包、橘色手提包1只
    、零錢320元」，雖均屬被告2人之犯罪所得，惟均已發還予
    告訴人蘇峻緯、被害人黃淑敏，此有贓物認領保管單各1份
    在卷可參，依刑法第38條之1第5項規定，均不予宣告沒收。
(二)被告周銘輝、洪富貴就犯罪事實欄二(一)共同竊得之「現金
    8,000元及三星手機1支」，其中現金8,000元由兩人平分各4
    000元，三星手機1支交由被告洪富貴處分丟棄乙節，業據被
    告2人於本院審理中供陳明確，是上開犯罪所得，應依刑法
    第38條之1第1項前段及第3項規定，宣告沒收，於全部或一
    部不能沒收或不宜執行沒收時，追徵其價額。
(三)扣案如附表二所示之物，雖均分別為被告2人所有，惟並非
    用於本案之犯罪工具，亦非違禁物，爰均不予宣告沒收，併
    予敘明。
六、據上論斷，應依刑事訴訟法第273條之1第1項、第299條第1
    項前段、第310條之2、第454條第1項，判決如主文。
本案經檢察官姚玎霖提起公訴，檢察官何金陞到庭執行職務。
中　　華　　民　　國　　111 　年　　7 　　月　　7 　　日
                  刑事第八庭    法      官 林于捷
以上正本證明與原本無異。
如不服本判決應於收受判決後20日內向本院提出上訴書狀，並應
敘述具體理由。其未敘述上訴理由者，應於上訴期間屆滿後20日
內向本院補提理由書( 均須按他造當事人之人數附繕本) 「切勿
逕送上級法院」。
告訴人或被害人對於判決如有不服具備理由請求檢察官上訴者，
其上訴期間之計算係以檢察官收受判決正本之日期為準。
中　　華　　民　　國　　111 　年　　7 　　月　　7 　　日
                                書  記  官 林佩萱
附錄本案論罪科刑法條：
中華民國刑法第321條
犯前條第1項、第2項之罪而有下列情形之一者，處6月以上5年以
下有期徒刑，得併科50萬元以下罰金：
一、侵入住宅或有人居住之建築物、船艦或隱匿其內而犯之。
二、毀越門窗、牆垣或其他安全設備而犯之。
三、攜帶兇器而犯之。
四、結夥三人以上而犯之。
五、乘火災、水災或其他災害之際而犯之。
六、在車站、港埠、航空站或其他供水、陸、空公眾運輸之舟、
    車、航空機內而犯之。
前項之未遂犯罰之。
中華民國刑法第284條
因過失傷害人者，處1年以下有期徒刑、拘役或10萬元以下罰金
；致重傷者，處3年以下有期徒刑、拘役或30萬元以下罰金。
修正後中華民國刑法第185條之4
駕駛動力交通工具發生交通事故，致人傷害而逃逸者，處6月以
上5年以下有期徒刑；致人於死或重傷而逃逸者，處1年以上7年
以下有期徒刑。
犯前項之罪，駕駛人於發生交通事故致人死傷係無過失者，減輕
或免除其刑。

附表一：
編號 犯罪行為            主  文 1 犯罪事實二 (一)所示犯行 周銘輝共同犯侵入住宅竊盜罪，處有期徒刑 玖月。未扣案犯罪所得新臺幣肆仟元沒收，於全部或一部不能沒收或不宜執行沒收時，追徵其價額。 洪富貴共同犯侵入住宅竊盜罪，處有期徒刑 玖月。未扣案犯罪所得新臺幣肆仟元及三星手機壹支均沒收，於全部或一部不能沒收或不宜執行沒收時，追徵其價額。 2 犯罪事實二 (二)所示犯行 周銘輝共同犯侵入住宅竊盜罪，處有期徒刑 捌月。 洪富貴共同犯侵入住宅竊盜罪，處有期徒刑 捌月。 3 犯罪事實二(三)所示犯行 周銘輝犯過失傷害罪，處有期徒刑柒月；又犯肇事致人傷害逃逸罪，處有期徒刑壹年壹月。 
附表二：
編號 物 品 名 稱 及 數 量 數量 所有人 1 電鑽 1支 洪富貴  2 老虎鉗 1支  3 板手 1支  4 鋤頭 2個  5 開口鉗 1個  6 工具包 1個  7 油壓剪 1支  8 鋼筋油壓剪 1支  9 皮尺 1個  10 變造車牌 2片  11 華碩廠牌手機 1支  12 手機(A+WRLD) 1支  13 工作腰包 1個  14 鐵捶 1個  15 螺絲起子 2個  16 手套 1雙  17 使用過之口罩 2片 周銘輝 洪富貴 18 黑色帽子 2頂 周銘輝 洪富貴